【裁判字號】    97,交聲,2106
【裁判日期】    970915
【裁判案由】    交管條例聲異
【裁判全文】
臺灣板橋地方法院交通事件裁定        97年度交聲字第2106號
原處分機關  交通部公路總局臺北區監理所板橋監理站
異  議  人
即受處分人  甲○○
上列異議人因違反道路交通管理處罰條例案件，對於交通部公路
總局臺北區監理所板橋監理站於民國97年7 月29日所為板監裁字
裁41－1AD257967 號裁決處分（原舉發案號：臺北市政府交通局
97年6月26日北市交停字第1AD257967號），聲明異議，本院裁定
如下：
    主  文
異議駁回。
    理  由
一、原處分意旨略以：本件異議人即受處分人甲○○於民國97年
    6月24日13時54分許，因其騎乘之車號F97-723號重型機車，
    在臺北市○○○路○ 段90巷劃有紅線路段停車，經臺北市停
    車管理處以北市交停字第1AD257967 號舉發違反道路交通管
    理事件通知單逕行舉發。嗣原處分機關乃依道路交通管理處
    罰條例第56條第1項第1款之規定，裁處受處分人罰鍰新臺幣
    （下同）600元。
二、聲明異議意旨略以：(一)伊所有之車號F97-723 號機車遭人
    移置至紅線處，以致遭舉發開單。(二)同一時段、同一位置
    亦有機車停在該處，卻未開單，有違平等原則。(三)台北市
    ○○○路4 段90巷皆有攤販於紅線設攤，卻未見裁罰，有違
    比例原則，為此聲明異議，請求撤銷原處分云云。
三、按紅實線，設於路側，用以禁止臨時停車，道路交通標誌標
    線號誌設置規則第149條第1項第1款第5目定有明文；次按汽
    車駕駛人停車時，在禁止臨時停車處所停車者，處新臺幣
    600元以上1200元以下罰鍰，道路交通管理處罰條例第56 條
    第1項第1款亦有明文。
四、異議人即受處分人甲○○於97年6 月24日13時54分許，因其
    騎乘之車號F97-723號重型機車，在臺北市○○○路○段90巷
    劃有紅線路段停車，經臺北市停車管理處以北市交停字第1A
    D257967 號舉發違反道路交通管理事件通知單逕行舉發有臺
    北市政府交通局97年6月26日北市交停字第1AD257967號舉發
    違反道路交通管理事件通知單一紙暨採證照片一幀在卷可稽
    ，是被告在禁止臨時停車處所停車之違規行為，堪以認定。
    至於異議人辯稱機車係遭他人搬移至採證照片所顯示之位置
    ，然異議人卻未就此抗辯提出目擊證人或其他有利事證供本
    院調查、審酌，且無明顯跡象機車係遭他人牽移之情，本院
    自難單憑異議人前揭片面辯解，即逕認本件違規不可歸責於
    異議人。又異議人質疑同一地點有其他機車違規停車、攤販
    違規設攤，卻未見警方開單，違反比例及平等原則云云，惟
    他人是否違規不影響已身違規行為之認定，否則每人以此抗
    辯，國家對於違規行為將無法裁罰，其不合理至明，至於主
    管機關對於其他違規者是否確實裁罰，則應另案討論，不可
    混為一談。故無論異議人所述是否屬實，均不影響本件異議
    人違規事實之認定，亦不影響本件處分之意旨與結論，殊無
    據此撤銷原處分之必要，附此敘明。
五、綜上所述，本件異議人前開違規事實，事證明證，原處分機
    關依道路交通管理處罰條例第56條第1項第1款規定裁處罰鍰
    600元，核無違誤。本件異議人之異議為無理由，應予駁回
據上論斷，應依道路交通案件處理辦法第19條，裁定如主文。
中    華    民    國    97    年    9     月    15    日
                  交通法庭      法  官  侯  志  融
以上正本證明與原本無異
如不服本裁定應於送達後5日內向本院提出抗告狀
                                書記官  廖  美  紅
中    華    民    國    97    年    9     月    15    日


司法院資訊處製作；財團法人民間司法改革基金會備份。
